臺灣屏東地方法院刑事判決　　　　　　　　 94年度易字第1號
聲　請　人　臺灣屏東地方法院檢察署檢察官
被　　　告　丙○○　男　33歲.
　　　　　　　　　　　三號二樓.
上列被告因竊盜案件，經檢察官聲請以簡易判決處刑（93年度偵
字第5734號），本院認不宜以簡易判決處刑，改依通常程序審理
，判決如下：
    主  文
丙○○攜帶兇器竊盜，累犯，處有期徒刑拾月。扣案之電器用膠
帶壹捲及工作手套壹副，均沒收。
    事  實
一、丙○○前因偽造文書、脫逃等案件，經臺灣苗栗地方法院於
    民國九十年九月二十四日以九十年度苗簡字第四一○號判處
    應執行有期徒刑十一月確定，於九十一年十二月二十日執行
    完畢。猶不知悔改，基於意圖為自己不法所有之犯意，乘無
    人注意之際，於九十三年十一月十五日上午十時三十分許，
    戴工作手套及攜帶客觀上對人之生命、安全構成威脅，具有
    危險性，可供兇器使用，竹竿上以電器用膠帶固定大型美工
    刀之工具，前往乙○○所有位於屏東縣南州鄉○○村巷○○
    段四一○之一、四一○之四地號之檳榔園，以竹竿上之大型
    美工刀，割斷檳榔樹上綑綁電纜線之塑膠繩後，竊取乙○○
    所有長約七十公尺之電纜線（該電纜線先前曾遭不明之人竊
    盜後，僅留一段以塑膠繩綁在檳榔樹上），得手後，隨即為
    乙○○發現通知警員到場處理查獲，並當場扣得竹竿上纏綁
    大型美工刀一支，及丙○○所有之電纜線專用剪刀各一把、
    工作手套一副、電器用膠帶一捲。
二、案經乙○○訴由屏東縣警察局東港分局報告臺灣屏東地方法
    院檢察署檢察官偵查起訴。
    理  由
一、訊據被告丙○○固坦承扣案之剪刀、電纜線專用剪刀各一把
    、工作手套一副、電器用膠帶一捲為渠所有之事實，惟矢口
    否認有何竊盜之犯行，辯稱：我看見地上有遺留電線想要撿
    拾，所以在現場等二個小時，要向地主問是否為廢棄的電纜
    線，若果是的話我才會撿拾，我到現場時該支美工刀（綁在
    竹竿上）已經靠在檳榔檳樹旁，並有留有一捲膠帶，我把膠
    帶撿起來放在身上使用，該竹竿及美工刀是何人的我不知道
    ，我也未使用，我並沒有竊取地主的電纜線云云。惟查：右
    開事實，業據告訴人乙○○分別於警訊及本院審理時指訴：
    因為我的檳榔園經常遭竊，所以我每次到檳榔園的時候，我
    會先到外面等一下才會進去，我進去的時候看到被告拿著竹
    竿上所綁的東西正在割繩子，等被告割電線掉下來的時候，
    因為那條電纜線很長，被告正要收起來的樣子但沒有收起來
    ，我就打電話報警。現場只有這支竹竿上綁著美工刀可以割
    斷檳榔樹上的繩子。電纜線兩邊以前都曾經被割斷，被告只
    是把電纜線的塑膠繩割斷，讓電纜線一邊垂到地下，另一邊
    已經割斷，但仍然掛在檳榔葉上等語（見警訊筆錄第五頁至
    第七頁、本院審理卷第六七頁）綦詳，復參酌證人即到場處
    理之員警丁○○於本院審理時證稱：我到現場的時候，乙○
    ○正拉著被告，叫被告不要走，乙○○說有看到被告在割電
    纜線，那時有一支綁著美工刀的竹竿就放在電纜線的旁邊，
    電纜線就在檳榔園內，綁著美工刀的竹竿應該是用來割固定
    電纜線在檳榔樹上的繩子。竹竿上纏繞固定美工刀所使用的
    膠帶是跟被告身上所查到的膠帶一樣等語（見本院審理卷第
    五十頁至第五一頁）；及證人即到場處理之員警甲○○於本
    院審理時證述：我到現場看到電纜線一邊被剪下來，另外一
    邊在樹上。我們要查閱被告的證件，被告隨手從口袋拿出膠
    帶，膠帶若是新的話會有膠紙，當時被告所拿出來的膠帶沒
    有發現膠紙，所以已經使用過了，而且膠帶的顏色和綁著美
    工刀所用的膠帶是一樣等語（見本院審理卷第五二頁至第五
    四頁）以觀，及參以被告於本院審理時自承與告訴人素昧平
    生，彼此間無任何金錢借貸或仇恨存在一節在卷（見本院審
    理卷第七二頁）甚明，被告果真未竊取告訴人所有上述電纜
    線，衡諸常情告訴人應無設詞構陷被告之理。此外，復有扣
    案之電器用膠帶一捲、竹竿上纏繞大型美工刀一支、工作手
    套一副及卷附贓物保領結一紙、相片四張可佐。故被告前述
    所辯要屬卸責之詞，並無可採，事證明確，犯行洵堪認定。
二、按刑法第三百二十一條第一項第三款之攜帶兇器竊盜，係以
    行為人攜帶兇器竊盜為其加重構成要件，所謂兇器種類並無
    限制，凡客觀上足以危害生命、身體、對安全構成威脅、具
    有危險性之器具皆屬之，且祇須行竊時攜帶此種具有危險性
    之兇器為已足，不以攜帶之初有行兇之故意為必要。（最高
    法院著有七十九年度臺上字第五二五三號判例意旨參照）。
    查被告持綁著美工刀之竹竿竊取告訴人所有電纜線，被告所
    使用之大型美工刀，其刀刃至為鋒利，客觀上可供攻擊他人
    身體使用，並足使他人生命、身體受有危害，洵堪認定為兇
    器至明。次按竊盜罪既遂與未遂之區別，應以所竊之物已否
    移入自己實力支配之下為標準，雖所竊之樹木，既經砍伐倒
    地，不得謂非已移入於自己實力支配之下，其竊盜行為即已
    完成，自難因其贓木尚未搬離現場，而謂為竊盜未遂。（最
    高法院十七年上字第五Ｏ九號及四十九年台上字第九三九號
    判例參照）。是以，被告既已割斷綁住電纜線之塑膠繩，並
    使電纜線一端掉落地面，一端雖未掉落地面而僅掛在檳榔葉
    上，電纜線尚未搬離開現場，但該電纜線仍已移入於被告之
    實力支配下，仍應論以竊盜既遂。故核被告所為，係犯刑法
    第三百二十一條第一項第第三款之攜帶兇器竊盜罪。被告前
    因偽造文書、脫逃等案件，經臺灣苗栗地方法院於九十年九
    月二十四日以九十年度苗簡字第四一○號判處應執行有期徒
    刑十一月確定，於九十一年十二月二十日執行完畢，有臺灣
    高等法院被告全國前案紀錄表一紙在卷可按，其於受有期徒
    刑執行完畢後，五年內再犯本件有期徒刑以上之罪，為累犯
    ，應依法加重其刑。爰審被告年輕力壯，不思以自己勞力，
    賺取金錢，竟以綁著美工刀之竹竿竊取他人財物，嚴重影響
    社會大眾財產安全，事後飾詞卸責，不知悔改，犯罪後態度
    極為不佳等一切情狀，量處如主文所示之刑，以示懲儆。扣
    案之電器用膠帶一捲及工作手套一副，係被告所有並供其犯
    罪所用之物，業據被告供明在卷，應依刑法第三十八條第一
    項第二款之規定宣告沒收之。
三、至於扣案之剪刀、電纜線專用剪刀各一把，雖被告坦承為其
    所有，但被告並未以之為竊盜工具，且該二把剪刀亦非違禁
    物，依法自不得宣告沒收，公訴人聲請本院依法宣告沒收，
    尚有未洽。又扣案之竹竿上纏綁大型美工刀一支，雖係被告
    用以竊盜之工具，但並無證據證明係屬被告所有，且該竹竿
    及大型美工刀均非違禁物，依法亦不得宣告沒收，公訴人聲
    請本院依法宣告沒收，亦有未洽，併此敘明。
四、公訴檢察官雖對被告具體求處有期徒刑一年二月，惟本院於
    考量被告素行、其犯罪情節及所竊盜之電纜線價值尚非十分
    昂貴，暨被告犯罪後之態度，認對被告處予主文所示之刑罰
    ，已足生懲儆之效，檢察官具體求刑之刑度稍嫌過重，併予
    敘明。
據上論斷，應依刑事訴訟法第四百五十二條、第二百九十九條第
一項前段、刑法第三百二十一條第一項第三款、第四十七條、第
三十八條第一項第二款，判決如主文。
中　　華　　民　　國　　94　　年　　4 　　月　　6 　　日
                    刑事第三庭  審判長　法  官  楊清安
                                      　法  官  柯雅惠
                                        法  官  楊萬益
以上正本證明與原本無異。
如不服本判決應於收受本判決送達後十日內向本院提出上訴書狀
，其未敘述上訴理由者，並得於提起上訴後十日內向本院補提理
由書狀（均須按他造當事人之人數附繕本）「切勿逕送上級法院
」
                                        書記官  呂坤宗
中　　華　　民　　國　　94　　年　　4 　　月　　6 　　日
附論罪科刑依據之法條：
中華民國刑法第三百二十一條
犯竊盜罪而有左列情形之一者，處六月以上、五年以下有期徒刑
：
一於夜間侵入住宅或有人居住之建築物、船艦或隱匿其內而犯
之者。
二  毀越門扇、牆垣或其他安全設備而犯之者。
三  攜帶兇器而犯之者。
四  結夥三人以上而犯之者。
五  乘火災、水災或其他災害之際而犯之者。
六  在車站或埠頭而犯之者。
前項之未遂犯罰之。
